最高法院刑事判決　　　　　　　　　　　　　　　八十六年度台上字第五九八七號
　　上　訴　人　甲○○
右上訴人因侵占案件，不服台灣高等法院台中分院中華民國八十六年七月二十九日第
二審判決（八十六年度上訴字第一三四三號，起訴案號：台灣台中地方法院檢察署八
十五年度偵字第二二八二四號），提起上訴，本院判決如左：
    主  文
上訴駁回。
    理  由
按刑事訴訟法第三百七十七條規定，上訴於第三審法院，非以判決違背法令為理由，
不得為之。是提起第三審上訴，應以原判決違背法令為理由，係屬法定要件。如果上
訴理由狀並未依據卷內訴訟資料，具體指摘原判決不適用何種法則或如何適用不當，
或所指摘原判決違法情事，顯與法律規定得為第三審上訴理由之違法情形，不相適合
時，均應認其上訴為違背法律上之程式，予以駁回。本件原判決認定上訴人甲○○連
續犯刑法第三百三十六條第二項之業務侵占罪及商業會計法第七十一條第一款之以明
知為不實之事項而填製會計憑證罪，二罪間有方法結果之牽連關係，依牽連犯論處較
重之連續業務侵占罪刑，業已明所憑之證據及認定之理由。上訴意旨略稱：上訴人
於原審請求調查上訴人已由夫出面代為和解清償告訴人部分款項之事實，並請求宣告
緩刑，原判決未就此調查、審酌，有調查未盡及判決不適用法則之違法等語。惟查刑
事訴訟法第三百七十九條第十款所稱「依法應於審判期日調查之證據」，係指該證據
在客觀上為法院認定犯罪事實及適用法律之基礎者而言，亦即與犯罪構成要件、刑罰
加減免除等項有關之證據，若非上述情形之證據，自不屬該款之範圍。上訴人是否已
清償告訴人部分款項，涉及上訴人犯罪後之態度，屬刑法第五十七條科刑時應審酌之
事項，與犯罪之成立無關，上訴意旨指摘原判決未就此調查為違法，要與刑事訴訟法
第三百七十九條第十款規定之違法情形不相適合，核係就原審量刑輕重而為指摘。而
量刑輕重及是否宣告緩刑，均屬事實審法院所得本於職權自由裁量之事項，非可執為
原判決違背法令之原因。上訴人就原審此項職權之合法行使，任意指摘，自非適合之
第三審上訴理由；其上訴違背法律上之程式，應予駁回。又不得上訴於第三審法院之
罪與得上訴之罪為牽連犯，而以不得上訴之罪為重，得上訴之罪為輕，雖依刑法第五
十五條從不得上訴之重罪論科，惟其牽連之輕罪，原得上訴，而牽連犯罪之上訴又不
可分，則對於該重罪亦應認為得上訴於第三審法院，本院二十七年渝上字第一六六三
號著有判例。本件上訴人牽連犯刑法第三百三十六條第二項及商業會計法第七十一條
第一款之罪，較重之前罪依刑事訴訟法第三百七十六條第三款之規定原不得上訴於第
三審法院，惟較輕之後罪得上訴於第三審法院，依上開判例意旨，侵占部分亦得上訴
於第三審法院，併此明。
據上論結，應依刑事訴訟法第三百九十五條前段，判決如主文。
中      華      民      國    八十六    年      十      月      九      日
                              最高法院刑事第二庭
                                  審判長法官  施  文  仁
                                        法官  陳  炳  煌
                                        法官  張  淳  淙
                                        法官  洪  文  章
                                        法官  林  錦  芳
      右正本證明與原本無異
                                              書  記  官
中      華      民      國    八十六    年      十      月     十七     日
